【裁判字號】    90,易,308
【裁判日期】    900706
【裁判案由】    竊盜等
【裁判全文】
臺灣苗栗地方法院刑事判決                            九十年度易字第三０八號
    公  訴  人  台灣苗栗地方法院檢察署檢察官
    被      告  乙○○
右列被告因竊盜案件，經檢察官提起公訴（九十年度偵字第二一七九號），本院判決
如左：
    主      文
乙○○連續攜帶兇器竊盜，累犯，處有期徒刑壹年陸月，應於刑之執行前，令入勞動
場所強制工作參年。
扣案之鑰匙貳支沒收。
    事      實
一、乙○○曾有贓物、侵占、詐欺、毒品及多次竊盜等前科，最近一次於民國八十八
    年十二月二十四日因竊盜、贓物案件，經本院分別判處有期徒刑一年、十月，合
    併應執行有期徒刑一年八月確定，甫於九十年二月五日（起訴書誤載為二月六日
    ）因縮刑期滿執行完畢。詎猶不知悔改，復基於意圖為自己不法所有之概括犯意
    ，先於九十年三月三十日凌晨三時許，在新竹縣芎林鄉○○村○○○街三六號前
    ，持其所有之同型式鑰匙二支，以其中鑰匙一支，竊取丁○○所有之車牌號碼Ｗ
    三─四一四五號自用小貨車（含放置於該車內之打火機二千四百個、免洗碗三千
    個、免洗筷一萬雙、免洗杯二箱、充電器一組等物），得手後留供己用；又於同
    年四月中旬某日下午二時許（起訴書誤載為同年月某日），在苗栗縣三灣鄉銅鏡
    村一鄰小銅鑼圈十四號前，承上揭竊盜犯意，乘甲○○之妻子丙○○疏未注意之
    際，持甲○○所有置於上址屋內，客觀上對人之生命、身體、安全具有危險性之
    板手一支，竊取甲○○所有懸掛於車牌號碼ＪＸ─三八九三號自用小客車上之車
    牌二面，嗣遭丙○○發現而向其索還時，乙○○遂將前開竊得之車號Ｗ三─四一
    四五號車牌一面交予丙○○，以為混充，並將其甫竊取之車號ＪＸ─三八九三號
    車牌二面懸掛於前開竊得之Ｗ三─四一四五號自用小貨車上，以躲避警方查緝。
    嗣於同年四月三十日凌晨二時許，乙○○駕駛前開竊得之車號Ｗ三─四一四五號
    自用小貨車，行經苗栗縣頭份鎮下興里七鄰劉氏祠堂前時，為警當場查獲，並扣
    得乙○○所有供竊取前開自用小貨車用之鑰匙二支，始查悉上情。
二、案經丁○○訴由台灣苗栗地方法院檢察署檢察官、甲○○訴由苗栗縣警察局頭份
    分局報請台灣苗栗地方法院檢察署檢察官偵查起訴。
    理      由
一、訊據被告乙○○固坦承於右揭時、地竊取告訴人丁○○所有之車牌號碼Ｗ三─四
    一四五號自用小貨車、該車內放置之打火機一百四十個、免洗碗三千個、免洗筷
    一萬雙、免洗杯二箱及告訴人甲○○所有之ＪＸ─三八九三號車牌二面等情，惟
    矢口否認竊取其餘之二千餘個打火機及充電器一組之事實，辯稱：其他打火機可
    能是伊載運過程掉了，伊偷完後未發現有充電器一組云云。惟查：右揭事實，業
    據告訴人丁○○、甲○○迭於警訊時及偵查中指訴歷歷，復經證人即告訴人丁○○僱用之司機范綱旺、告訴人甲○○之妻子丙○○於偵查中證述綦詳，此徵諸證
    人於偵查中供述：「（問：Ｗ三─四一四五號自小貨車於遭竊當天前是否由你駕
    駛﹖）是，當天我送貨回來以後就偷了。」、「（問：車上有何物﹖）我們是做
    免洗餐具，當時車上有打火機二箱、免洗碗二箱約三千個、免洗筷二箱約一萬雙
    、免洗杯二箱及充電器一組，這些東西在車子找回來以後都不見了。」（參見台
    灣苗栗地方法院檢察署檢察官九十年度偵字第二一七九號偵查卷宗第五十五頁反
    面、第五十六頁正面）等語自明；此外，並有車籍作業系統查詢認可資料、贓物
    認領保管單各二紙附卷可稽及供行竊用之鑰匙二支扣案可資佐證，被告於本院審
    理中既自承其竊得之物品打火機可能於載運過程中掉落了，則充電器與打火機亦
    相同置於自小貨車內，於被告駕駛自小貨車載運過程中掉落或遺失，衡情自亦有
    可能；況退步言，縱認被告上揭辯解屬實，亦仍無礙於被告本件竊盜犯行之成立
    。綜上所述，被告所辯，顯係事後卸責之詞，不足採信。從而，本件事證明確，
    被告右揭連續竊盜犯行堪以認定，應予依法論科。
二、按板手屬鐵製物品，客觀上足致他人生命、身體、安全發生危害，應屬刑法第三
    百二十一條第一項第三款所謂之兇器，是核被告所為，係犯刑法第三百二十條第
    一項之竊盜罪及同法第三百二十一條第一項第三款之攜帶兇器竊盜罪。被告先後
    竊盜及攜帶凶器竊盜犯行，時間密接，犯罪構成要件相同，顯係基於概括犯意反
    覆為之，為連續犯，應依刑法第五十六條規定，以較重之攜帶兇器竊盜罪論以一
    罪，並加重其刑。又被告曾有贓物、侵占、詐欺、毒品及多次竊盜等前科，最近
    一次於民國八十八年十二月二十四日因竊盜、贓物案件，經本院分別判處有期徒
    刑一年、十月，合併應執行有期徒刑一年八月確定，甫於九十年二月五日因縮短
    刑期執行完畢，有台灣高等法院檢察署刑案紀錄簡覆表一紙附卷可參，其於有期
    徒刑執行完畢後，五年內再犯本件有期徒刑以上之罪，為累犯，應依刑法第四十
    七條規定遞加重其刑。爰審酌被告前有多次竊盜前科仍不思悔改、被告之品行、
    犯罪之動機、目的、犯後坦承部分犯行且態度良好等一切情狀，量處如主文所示
    之刑，以示懲儆。又被告係四十八年十一月二十八日出生，行為時係十八歲以上
    之人，前有贓物、侵占、詐欺、毒品及多次竊盜前科，業據被告供承不諱，且有
    台灣高等法院檢察署刑案紀錄簡覆表一紙附卷可稽，徵諸被告甫於九十年二月五
    日執行完畢才一個多月，即連續犯竊盜罪，足見被告有犯罪習慣甚明，僅藉刑之
    執行實不足徹底根絕其犯罪惡性，爰依竊盜犯贓物犯保安處分條例第三條第一項
    第一款之規定，併予諭知被告應於刑之執行前，令入勞動處所強制工作三年，以
    資矯正。
三、至扣案之鑰匙二支，係屬被告所有，業據被告於本院審理中供陳甚明，被告雖僅
    持其中鑰匙一支，竊取告訴人丁○○所有之上揭自小貨車，惟被告於本院審理中
    既供承扣案鑰匙二支係屬同型式，且均係用來竊取上揭自小貨車等語，被告於行
    竊時既同時持有之，則扣案鑰匙二支應認係被告所有供其實施竊盜犯行所用之工
    具，爰依刑法第三十八條第一項第二款之規定予以宣告沒收。至被告持以竊取告
    訴人甲○○所有車牌號碼ＪＸ─三八九三號之自用小客車車牌之板手一支，係告
    訴人甲○○所有，非屬被告所有，業據被告於本院審理中供述甚明，核與刑法上
    規定之沒收要件不合，爰不予宣告沒收，附此敘明。
據上論斷，應依刑事訴訟法第二百九十九條第一項前段，刑法第五十六條、第三百二
十一條第一項第三款、第四十七條、第三十八條第一項第二款，竊盜犯贓物犯保安處
分條例第三條第一項第一款、第四條，判決如主文。
本案經檢察官呂曾達到庭執行職務。
中      華      民      國      九十    年      七      月      六      日
                                      臺灣苗栗地方法院刑事庭
                                          法  官  吳  炳  桂
右正本證明與原本無異。
如不服本判決，應於判決送達後十日內向本院提出上訴狀（須附繕本），上訴於台灣
高等法院台中分院。
                                          書記官  楊  慧  萍
中      華      民      國      九十    年      七      月      九      日
附錄本判決論罪科刑法條全文：
刑法第三百二十條第一項：
意圖為自己或第三人不法之所有，而竊取他人之動產者，為竊盜罪，處五年以下有期
徒刑、拘役或五百元以下罰金。
刑法第三百二十一條第一項第三款：
犯竊盜罪而有左列情形之一者，處六月以上五年以下有期徒刑：
  三、攜帶兇器而犯之者。


司法院資訊處製作；財團法人民間司法改革基金會備份。
